臺灣高等法院臺中分院刑事判決　　　 100年度上訴字第1646號
上　訴　人
即　被　告　曾正賢
上列上訴人即被告因毒品危害防制條例案件，不服臺灣臺中地方
法院100年度訴字第274號，中華民國100年6月23日第一審判決（
起訴案號：臺灣臺中地方法院檢察署99年度毒偵字第4336號），
提起上訴，本院判決如下：
    主  文
上訴駁回。
    理  由
一、按協商判決，除有刑事訴訟法第455條之4第1項第1款於訊問
    程序終結前，撤銷合意或撤回協商聲請者；第2款被告協商
    之意思非出於自由意志者；第4款被告所犯之罪非第455條之
    2第1項所定得以聲請協商判決者；第6款被告有其他較重之
    裁判上一罪之犯罪事實者；第7款法院認應諭知免刑或免訴
    、不受理者。或協商判決違反同條第2項「法院應於協商合
    意範圍內為判決；法院為協商判決所科之刑，以宣告緩刑或
    二年以下有期徒刑、拘役或罰金刑為限」之規定者，不得上
    訴，刑事訴訟法第455條之10第1項定有明文。又同法第367
    條前段：「第二審法院認為上訴有第362條前段之情形者，
    應以判決駁回之」、同法第372條規定：「第367條之判決及
    對於原審諭知管轄錯誤、免訴或不受理之判決上訴時，第二
    審法院認其為無理由而駁回上訴，或認為有理由而發回該案
    件之判決，得不經言詞辯論為之」，此程序依同法第455條
    之11第1項規定對於協商判決之上訴準用之。
二、上訴人即被告曾正賢（下稱被告）不服原判決，其上訴理由
    係以：協商過程應對被告有利，而檢察官卻以被告多年前所
    判之刑度再以加重，作為本案之量刑標準，對被告實有不公
    ，亦無協商意義，而被告犯有數條犯罪事實相同之吸毒案件
    ，應併予審理，且有其他較重之裁判上一罪之犯罪事實，符
    合上訴之規定等語。經查：
  (一)被告係經檢察官起訴違反毒品危害防制條例第10條第1項施
    用第1級毒品、同條第2項施用第2級毒品之罪嫌，被告於原
    審坦承犯行不諱。嗣於原審言詞辯論終結前，檢察官因被告
    為認罪之陳述，而請求法院同意本件於審判外進行協商，經
    原審法院同意當事人於審判外進行協商，原審亦指定公設辯
    護人陳秋靜協助被告進行協商，以保障其權益。嗣經當事人
    雙方合意，由檢察官聲請原審法院改依協商程序而為判決，
    協商中被告表示施用第1級毒品部分願受有期徒刑1年、施用
    第2級毒品部分願受有期徒刑7月、合併應執行有期徒刑1年4
    月之科刑，並當庭由法官對被告告知其認罪之罪名及其法定
    刑之刑度。並告知下列事項：(一)如適用協商程序判決，被告
    喪失受法院依通常程序公開審判之權利、保持緘默之權利、
    與證人對質或詰問證人之權利。(二)協商判決除有刑事訴訟法
    第455條之4第1項第1款於本訊問程序終結前，被告撤銷協商
    合意或檢察官撤回協商聲請者；第2款被告協商之意思非出
    於自由意志者；第4款被告所犯之罪非第455條之2第1項所定
    得以協商判決者；第6款被告有其他較重之裁判上一罪之犯
    罪事實者；第7款法院認應諭知免刑或免訴、不受理者情形
    之一，及違反同條第2項「法院應於協商合意範圍內為判決
    ；法院為協商判決所科之刑，以宣告緩刑或2年以下有期徒
    刑、拘役或罰金為限」之規定者外，不得上訴。有原審準備
    程序筆錄、檢察官認罪協商聲請書在卷可查（見原審卷第85
    頁至第87頁、第89頁），依上開筆錄所載：（法官問：協商
    合意內容為何？）檢察官稱：本件被告認罪，聲請改依協商
    程序而為判決，且雙方合意協商內容為，被告施用第1級毒
    品部分願受有期徒刑1年之科刑；施用第2級毒品部分願受有
    期徒刑7月之科刑，合併應執行有期徒刑1年4月。嗣被告及
    公設辯護人均稱：「如檢察官所述內容」。（法官問：被告
    與檢察官達成協商合意是否出於自由意志？），被告及公設
    辯護人亦均稱：「是的」等語。足見被告係出於自由意志而
    為認罪協商，被告空言指摘檢察官以其多年前所判之刑度再
    加重作為本案之量刑標準，對被告不公平云云，核與卷內既
    有訴訟資料不符，顯不可採。
  (二)又核本案並無於協商程序訊問程序終結前，有撤銷合意或撤
    回協商聲請之情形，被告所犯之罪係得以聲請協商判決，被
    告並未有其他較重之裁判上一罪之犯罪事實（被告縱有數次
    施用毒品犯行，所犯亦屬數罪之關係，並非裁判上一罪之同
    一案件，且既經檢察官分別起訴，而先後繫屬於法院，自亦
    無應合併審理之必要），本案復無應諭知免刑或免訴、不受
    理之情形，原審判決亦係於協商合意範圍內為之，其科刑並
    未違反上開法律規定。
  (三)綜上所述，本件原審協商判決並無得提起上訴之情形，揆諸
    上開理由，依法不得上訴，被告上訴為不合法，應予駁回，
    並不經言詞辯論逕行判決之。
據上論斷，應依刑事訴訟法第455條之11第1項、第367條前段、
第372條，判決如主文。
中    華    民    國   100    年    8     月    12    日
            刑事第二庭    審判長法  官  邱  顯  祥
                                法  官  姚  勳  昌
                                法  官  張  國  忠
以上正本證明與原本無異。
施用第1級毒品部分得上訴。
施用第2級毒品部分不得上訴。
得上訴部分，如不服本判決應於收受送達後10日內向本院提出上
訴書狀，其未敘述上訴之理由者，並得於提起上訴後10日內向本
院補提理由書（均須按他造當事人之人數附繕本）「切勿逕送上
級法院」。

                                書記官  卓  佳  儀
中    華    民    國   100    年    8     月    12    日